臺灣新北地方法院刑事判決
111年度易字第594號
公  訴  人  臺灣新北地方檢察署檢察官
被      告  周孟鴻



上列被告因竊盜案件，經檢察官提起公訴(110年度偵字第28854
號)，本院判決如下：
    主  文
周孟鴻犯竊盜罪，處有期徒刑貳月，如易科罰金，以新臺幣壹仟
元折算壹日。未扣案竊得之熱水器壹台沒收，於全部或一部不能
沒收或不宜執行沒收時，追徵其價額。
    事  實
一、周孟鴻於民國110年3月4日23時16分許，騎乘車牌號碼000-0
    000號普通重型機車，至新北巿新莊區博愛路9巷口時，將機
    車停在上開巷口後，徒步至宋忻倪所有、位於新北巿新莊區
    博愛路9巷3號1樓房屋後方之防火巷附近旁空地小便，見宋
    忻倪裝設在該房屋後方、面防火巷牆壁上之熱水器無人看管
    ，竟意圖為自己不法所有，基於竊盜之犯意，以不詳之方式
    ，竊取該熱水器1台(價值約新臺幣《下同》8,000元)得手後，
    以雙手將該熱水器搬至其所騎乘之上開機車腳踏板上後，旋
    即騎乘機車離開現場。嗣為宋忻倪管理上開房屋之曾閔翊於
    翌日5時42分許，接獲居住在上開房屋內之房客通知始知熱
    水器遭竊並報警處理，經警調閱上址附近之監視錄影畫面，
    始循線查悉上情。
二、案經宋忻倪訴由新北市政府警察局新莊分局(下稱新莊分局)
    報告臺灣新北地方法院檢察署檢察官偵查起訴。
    理  由
一、證據能力：
    按被告以外之人於審判外之陳述，雖不符刑事訴訟法第159
    條之1至第159條之4之規定，而經當事人於審判程序同意作
    為證據，法院審酌該言詞陳述或書面陳述作成時之情況，認
    為適當者，亦得為證據，刑事訴訟法第159條之5第1項定有
    明文。茲查本判決所引用關於供述之卷證資料，除原已符刑
    事訴訟法第159條之1至第159條之4規定及法律另有規定等傳
    聞法則例外規定，而得作為證據外，其餘關於供述之卷證資
    料之證據能力，公訴人、被告周孟鴻於本院審理時均表示同
    意有證據能力(見本院易字卷第97頁)，本院審酌上開證據資
    料製作時之情況，尚無違法不當及證明力明顯過低之瑕疵，
    亦認為以之作為證據應屬適當；而本判決其餘所依憑判斷之
    非供述證據，本院亦查無有何違反法定程序取得之情形，且
    各該證據均經本院於審判程序中依法踐行調查證據程序，應
    可作為本件之證據，併此敘明。
二、認定犯罪事實所憑之證據及理由：
　　訊據被告周孟鴻固坦承於上開時、地，至告訴人新北巿新莊
    區博愛路9巷3號1樓房屋後方之防火巷附近旁空地小便後，
    將該熱水器搬至其所騎乘之上開機車腳踏板上後騎乘機車離
    開現場等情。惟矢口否認有何竊盜犯行，並辯稱：伊於上開
    時、地小便後，見1名自稱係水電工之人正在拆卸熱水器，
    並向伊表示可出售該熱水器予伊，伊便以650元之價格向該
    名自稱係水電工之人購買該熱水器，並未竊取該熱水器云云
    。經查：
(一)被告周孟鴻於110年3月4日23時16分許，騎乘車牌號碼000-0
    000號普通重型機車至新北市新莊區博愛路9巷口時，將機車
    停在上開巷口後，徒步至宋忻倪所有、位於新北巿新莊區博
    愛路9巷3號1樓房屋後方之防火巷附近旁空地小便。嗣以雙
    手將原本裝設在上開房屋後方、面防火巷牆壁上之熱水器搬
    至其所騎乘之機車腳踏板上後，騎乘機車離開現場等情，為
    被告所不否認，核與告訴代理人曾閔翊於警詢之指述大致相
    符，並有新北市新莊區博愛路9巷口之監視錄影內容翻拍照
    片6張、失竊現場照片2張、本院勘驗上開監視錄影光碟之勘
    驗筆錄(含錄影畫面擷圖15張)1份(見偵查卷第8頁至第10頁
    、本院易字卷第73頁至第80頁)在卷可參，是此部分事實，
    堪予認定。
(二)依告訴代理人曾閔翊於警詢時之指述：其為告訴人管理新北
    巿新莊區博愛路9巷3號1樓房屋，於110年3月5日5時42分許
    接獲居住在該房屋內之房客通知熱水器遭竊，房客表示伊於
    110年3月4日23時許有使用過熱水器，於110年3月5日4時許
    要再使用熱水器時，始發現熱水器不見了等語，足見該熱水
    器失竊之時間為110年3月4日23時許至翌日4時許之間。而該
    期間除被告曾出入該房屋後方之防火巷外，並無其他人出入
    乙節，亦經新莊分局函覆該局人員於案發後調閱鏡頭朝博愛
    路9巷口之監視器畫面，遭竊時段僅有被告進出，有該局111
    年9月7日新北警莊刑字第1114065037號函暨檢附之職務報告
    書各1份(見本院易字第49頁至第51頁)在卷可參，是被告於
    上開時、地所搬取之熱水器並未經該熱水器之所有人即告訴
    人、管領人即告訴代理人、使用人即該房屋之承租人同意乙
    節，亦堪認定。
(三)本院於111年10月11日準備程序當庭勘驗新北市新莊區博愛
    路9巷口之監視錄影內容，勘驗結果為：「
　1.監視器錄影畫面顯示2021/03/04 23:16:54許，被告將機車
    停靠在路旁並脫下安全帽。
　2.監視器錄影畫面顯示23:17:03許被告將頭微仰約5秒許，有
    類似喝水之動作。
　3.監視器錄影畫面顯示23:17: 15許有1名著淺色上衣男子行經
    對向道路，被告有疑似回望之動作後，其身前便出現小白光
    ，有類似滑手機之動作。
　4.監視器錄影畫面顯示23:17:31許，有輛機車行經被告所處之
    道路，被告走向機車內側，有類似在車廂內翻找東西之動作
    。
　5.監視器錄影畫面顯示23:17:42許，被告在有路人經過時，有
    將物品放回車廂內之動作，有類似左右看顧四周之動作。
　6.監視器錄影畫面顯示23:18:13許，被告轉身於路人走遠後，
    仍停留在原地。
　7.監視器錄影畫面顯示23:18:34許，被告有類似點火抽菸之動
    作，畫面中短暫出現火光。於23:18:38許，被告有類似從機
    車車廂內拿取物品之動作後，即轉身離開機車，往錄影畫面
    左側之路旁走去。
　8.監視器錄影畫面顯示23:20:00許，被告從錄影畫面左側出現
    走至機車旁，有類似翻找及拿取機車內物品之動作。
　9.監視器錄影畫面顯示23:20:33許，有撐傘之路人出現在錄影
    畫面中，朝被告所在之位置走去後又往回走。
 10.監視器錄影畫面顯示23:21:00許，有輛機車從被告斜對面的
    巷弄(即博愛路8巷)中騎出，行經被告所在之位置後往復興
    路2段方向駛去。
 11.監視器錄影畫面顯示23:21:06許，被告於周遭無路人及騎士
    經過時，再次往錄影畫面左側之路旁走去。
 12.監視器錄影畫面顯示23:29:19許，被告於消失在畫面約8分
    鐘後，再次從錄影畫面左側出現走至機車旁，並啟動機車(
    此時機車大燈開啟)，手上似有拿著物品，並有類似拿取機
    車車箱內物品之動作。隨後又往錄影畫面左側之路旁走去。
 13.監視器錄影畫面顯示23:30:00許，被告傾斜著身體、雙手微
     張，有類似抱重物並將物品搬至機車腳踏墊上之動作。嗣
    於23:30:14許，被告以雙手拿取安全帽並將安全帽載在頭上
    後便騎車離開。」(見本院易字卷第73頁至第80頁之勘驗筆
    錄《含錄影畫面擷圖15張》)。
(三)觀諸上開勘驗筆錄，可知：
　1.被告於110年3月4日23時16分54秒許，騎乘車牌號碼000-000
    0號普通重型機車至新北市新莊區博愛路9巷口，停好機車後
    並未立即在該附近尋找可解決其尿急之處，而係站在機車旁
    喝水、使用行動電話、翻找機車置物箱內之物品、使用打火
    機等，直至同日23時18分38秒許即停車後約2分鐘，始往錄
    影畫面左側之路旁走去，是被告辯稱其騎乘機車至上址附近
    後，因「尿急」而至新北巿新莊區博愛路9巷3號1樓房屋後
    方之防火巷附近旁空地乙節，是否屬實，已非無疑。
　2.被告於110年3月4日23時20分0秒許，從路旁走回其機車停放
    處時，並未因其所辯「尿急」乙事已解決而騎乘機車離開。
    而係在機車旁翻找置物箱內之物品後，於同日23時21分許再
    次往錄影畫面左側之路旁走去，直至約8分鐘後即同日23時2
    9分19時許始再次從錄影畫面左側走至機車旁，又翻找置物
    箱內之物品後，再往錄影畫面左側走去，於同日23時30分許
    始以雙手搬拿熱水器從錄影畫面左側走至機車旁，並將熱水
    器放置在機車腳踏板上後騎車離開。而衡諸常情，一般人小
    便所需之時間應無需花費8分鐘之時間，況被告第1次走至新
    北巿新莊區博愛路9巷3號1樓房屋後方之防火巷附近旁空地
    後，係約1分多鐘才走回機車旁，若被告所辯係因尿急而找
    地方解決乙節屬實，則其於第1次走至上開防火巷旁空地時
    亦已處理完其所稱之尿急問題。實無需一再於機車置物箱內
    翻找物品後，再至走上開防火巷旁空地2次，且其中1次停留
    之時間長達8分鐘。
(四)被告雖不否認其從上開防火巷附近以雙手搬拿熱水器1台至
    其所騎乘之機車腳踏板上，惟辯稱其係向1名剛好在該處拆
    卸熱水器、自稱水電工之人，以650元之價格所購得云云。
    然經案發時間前後，僅有被告出入新北巿新莊區博愛路9巷3
    號1樓房屋後方之防火巷附近乙節，有新莊分局111年9月7日
    新北警莊刑字第1114065037號函暨檢附之職務報告書各1份(
    見本院易字第49頁至第51頁)在卷可參，故被告上開所辯是
    否屬實，實非無疑。況被告所辯向該名自稱水電工之人購買
    熱水器之時間(即晚間11時許)、地點(係防火巷內亦非一般
    之商店)，均與一般人購買物品之常情有違。且被告於警詢
    、偵訊及本院審理時亦均稱不知該水電工之姓名或資料，亦
    未向該水電工確認伊是否為有權處分該熱水器之人，故被告
    上開所辯實與一般經驗法則不符，顯係其事後卸責之詞，不
    足採信。
(五)綜上所述，本件事證明確，被告上開竊盜犯行洵堪認定，應
    予依法論科。
三、論罪科刑：
(一)核被告所為，係犯刑法第320條第1項竊盜罪。爰審酌被告正
    值壯年，竟不思以正當途徑獲取所需，恣意竊取他人之財物
    ，顯然欠缺尊重他人財產權之觀念，其行為不僅侵害他人財
    產權，且嚴重影響社會治安，自應予非難，且其犯後始終否
    認犯行，且迄今未與告訴人達成和解或賠償其之損失，兼衡
    其之智識程度、自陳之生活、家庭及經濟狀況(見本院易字
    卷第97頁)，暨其犯罪之動機、目的、手段、所竊取之財物
    價值等一切情狀，量處如主文所示之刑，併諭知易科罰金之
    折算標準，以資懲儆。
(二)未扣案之熱水器，為被告犯罪所得之物，因未扣案而未能發
    還告訴人，自應依刑法第38條之1第1項前段、第3項規定，
    諭知沒收，並於全部或一部不能沒收或不宜執行沒收時，追
    徵其價額。
據上論斷，應依刑事訴訟法第299條第1項前段，判決如主文。
本案經檢察官黃彥琿偵查後提起公訴，由檢察官高智美、張啟聰
、邱稚宸到庭執行職務。　　　
中　　華　　民　　國　　111 　年　　11　　月　　29　　日
                  刑事第四庭    法　官  莊惠真
上列正本證明與原本無異。
如不服本判決，應於判決送達後20日內敘明上訴理由，向本院提
出上訴狀 (應附繕本) ，上訴於臺灣高等法院。其未敘述上訴理
由者，應於上訴期間屆滿後20日內向本院補提理由書「切勿逕送
上級法院」。
                                書記官　方信琇
中　　華　　民　　國　　111 　年　　12　　月　　5 　　日
附錄本案論罪科刑法條全文：
中華民國刑法第320條
（普通竊盜罪、竊佔罪）
意圖為自己或第三人不法之所有，而竊取他人之動產者，為竊盜
罪，處5年以下有期刑、拘役或500元以下罰金。
意圖為自己或第三人不法之利益，而竊佔他人之不動產者，依前
項之規定處斷。
前二項之未遂犯罰之。